【裁判字號】    89,易,572
【裁判日期】    890810
【裁判案由】    毒品危害防制條例
【裁判全文】
臺灣嘉義地方法院刑事判決                          八十九年度易字第五七二號
    公  訴  人  臺灣嘉義地方法院檢察署檢察官
    被      告  甲○○
右列被告因違反毒品危害防制條例案件，經檢察官提起公訴（八十九年度毒偵字第六
八五號），本院判決如左：
    主  文
甲○○持有第一級毒品，處有期徒刑肆月，如易科罰金以參佰元折算壹日；扣案之海
洛因貳包（驗餘淨重貳點柒肆公克，包裝重零點玖參公克）沒收銷燬之。又持有第二
級毒品，處有期徒刑參月，如易科罰金以參佰元折算壹日；扣案之安非他命壹包（驗
餘淨重肆參點捌肆公克，包裝重壹點壹伍）沒收銷燬之。應執行有期徒刑陸月，如易
科罰金以參佰元折算壹日；扣案之海洛因貳包（驗餘淨重貳點柒肆公克，包裝重零點
玖參公克）與安非他命壹包（驗餘淨重肆參點捌肆公克，包裝重壹點壹伍）均沒收銷
燬之。
    事  實
一、甲○○於民國八十九年四月十二日晚上十時許，經由其所服務理容院之不詳姓名
    住所客人聯絡，約定交易時間地點，在苗栗縣苗栗市○○路一六八號二樓，以新
    台幣二萬二千元之代價向綽號小胖之吳政祥購買第一級毒品海洛因二包（驗餘淨
    重二‧七四公克，包裝重○‧九三公克）及第二級毒品安非他命一包（驗餘淨重
    四三‧八四公克，包裝重一‧一五公克），準備供自己施用而持有，惟未及施用
    即於同年月十四日晚上七時許，為警在嘉義市○○路五六六巷七十一弄十八號住
    處查獲，並扣得前開毒品及吸食器一組。
二、案經嘉義縣警察局竹崎分局報請臺灣嘉義地方法院檢察署檢察官偵查起訴。
    理  由
一、訊據被告甲○○矢口否認有何持有第一級毒品、第二級毒品之犯行，辯稱係其幫
    指壓美容客人購買前開毒品，由客人與賣主約好，再由其出面交錢並把東西取回
    ，其不知係毒品云云。惟查右揭事實業據被告於警訊時及偵查中坦承不諱，且有
    第一級毒品海洛因二包（驗餘淨重二‧七四公克，包裝重○‧九三公克）及第二
    級毒品安非他命一包（驗餘淨重四三‧八四公克，包裝重一‧一五公克）扣案可
    資佐證。且前開二包白粉，經送法務部調查局鑑定結果，均係海洛因，合計淨重
    二‧七四公克，包裝重○‧九三公克，此有該局八十九年五月五日（８９）陸（
    一）字第八九一六二一五八號鑑定通知書一份附於偵查卷可稽；而前開結晶一包
    ，經送法務部調查局鑑定結果，係第二級毒品安非他命，淨重四三‧八四公克，
    包裝重一‧一五公克，此有該局八十九年七月十七日（８９）陸（一）字第八九
    ○四八二五一號檢驗通知書一份附於本院卷可憑。被告所辯，無非事後圖卸刑責
    之詞，不足採信，本件事證明確，被告犯行洵堪認定。
二、核被告所為，係犯毒品危害防制條例第十一條第一項之持有第一級毒品罪及同條
    第二項之持有第二級毒品罪。被告所犯前開二罪間，犯意各別，犯罪構成要件互
    殊，應予分論併罰。爰審酌被告犯罪之動機、目的、手段，及其品性、生活狀況
    、智識程度、犯罪所生之損害，及犯罪後態度等一切情狀，量處如主文所示之刑
    ，並定其應執行之刑，且諭知易科罰金之折算標準。
三、扣案之海洛因二包（驗餘淨重二‧七四公克，包裝重○‧九三公克）與安非他命
    一包（驗餘淨重四三‧八四公克，包裝重一‧一五公克），為查獲之毒品，爰依
    毒品危害防制條例第十八條第一項前段規定沒收銷燬之。另查沒收為從刑之一種
    ，依主從不可分原則，應附隨於主刑而同時宣告之（最高法院七十八年度台非字
    第七二號判例參照）；則扣案之吸食器一組，與被告所犯持有毒品罪無關，爰不
    另宣告沒收。
四、據上論斷，應依刑事訴訟法第二百九十九條第一項前段，毒品危害防制條例第十
    一條第一項、第二項、第十八條第一項前段，刑法第十一條前段、第四十一條、
    第五十一條第五款，罰金罰鍰提高標準條例第二條，判決如主文。
本案經檢察官游悅晨到庭執行職務
中      華      民      國    八十九    年      八      月      十      日
                                      臺灣嘉義地方法院刑事第三庭
                                          法  官  陳  卿  和
右正本證明與原本無異。
如不服本判決，應於判決送達後十日內向本院提出上訴狀( 應附繕本 )。
中      華      民      國    八十九    年      八      月      十      日
                                          書記官  侯  麗  茹
毒品危害防制條例第十一條：
持有第一級毒品者，處三年以下有期徒刑、拘役或新臺幣五萬元以下罰金。
持有第二級毒品者，處二年以下有期徒刑、拘役或新臺幣三萬元以下罰金。


司法院資訊處製作；財團法人民間司法改革基金會備份。
